【裁判字號】    97,財管,33
【裁判日期】    970425
【裁判案由】    選任遺產管理人
【裁判全文】
臺灣彰化地方法院民事裁定  97年度財管字第33號
聲  請  人  彰化縣彰化區漁會
法定代理人  乙○○
非訟代理人  丙○○
上列聲請人聲請為被繼承人甲○○選任遺產管理人事件，本院裁
定如下：
    主      文
選任洪丁○○（女，民國○○年○○月○○日生，國民身份證統一編號
：Ｚ000000000號，住彰化縣芳苑鄉信義村5鄰中和巷8號）為被繼
承人甲○○（男，25年11月20日生，96年06月08日死亡，國民身
份證統一編號：Ｚ000000000號，生前住彰化縣芳苑鄉信義村5鄰
中和巷8號）之遺產管理人。
聲請程序費用新台幣壹仟元由被繼承人之遺產負擔。
    理      由
一、按繼承開始時，繼承人有無不明，而無親屬會議或親屬會議
    未於一個月內選定遺產管理人者，利害關係人得聲請法院選
    任遺產管理人。又按先順序繼承人均拋棄其繼承權時，由次
    順序之繼承人繼承。其次順序繼承人有無不明或第四順序之
    繼承人均拋棄其繼承權者，準用關於無人承認繼承之規定，
    民法第1177條、第1178條第2項、第1176條第6項規定甚明。
二、本件聲請意旨略以：聲請人係被繼承人甲○○之債權人，其
    配偶洪丁○○於87年12月23日邀甲○○擔任連帶保證人向聲
    請人借款，並提供土地供擔保，嗣被繼承人甲○○於96年06
    月08日死亡，經查其全體繼承人，均已拋棄繼承，無法依民
    法第1177條選定遺產管理人，以致聲請人之債權一直無法行
    使，為保障權益，狀請指定被繼承人甲○○之配偶洪丁○○
    為被繼承人之遺產管理人等語。
三、經查聲請人主張之事實，業據提出被繼承人甲○○之繼承系
    統表、戶籍謄本、中長期放款借據影本、本院97年03月27日
    彰院賢家勇96年度繼617字第0970012154號函影本、本院97
    年04月08日彰院賢家勇96年度繼756字第0970013698號函影
    本為證，經核尚無不合，並經本院依職權調取本院96年度繼
    字第617、756號拋棄繼承卷宗經核無訛，聲請人之主張堪信
    屬實。
四、次查，洪丁○○為被繼承人甲○○之妻，42年02月28日生，
    其與被繼承人關係密切，且為本件聲請人之借款人，衡情對
    被繼承人甲○○之債權債務關係應較他人清楚，且年紀又非
    老邁，應堪勝任遺產管理之務。綜上，認本件選任洪丁○○
    為被繼承人甲○○之遺產管理人應為適當，並裁定如主文所
    示。
五、依非訟事件法第157條裁定如主文。
中    華    民    國    97    年    4    月    25    日
                    家事法庭    法  官  詹秀錦
以上正本係照原本作成。
如對本裁定抗告須於裁定送達後10日內向本院提出抗告狀。
中    華    民    國    97    年    4     月   25    日
                                書記官  熊掌山


司法院資訊處製作；財團法人民間司法改革基金會備份。
